【裁判字號】    97,易,876
【裁判日期】    970709
【裁判案由】    竊盜
【裁判全文】
臺灣彰化地方法院刑事判決               97年度易字第876號
公  訴  人  臺灣彰化地方法院檢察署檢察官
被      告  甲○○
                    （另案在臺灣彰化監獄執行中）
            丙○○
上列被告因竊盜案件，經檢察官提起公訴（97年度偵字第3270號
），本院判決如下：
    主  文
甲○○、丙○○共同犯攜帶兇器毀越安全設備竊盜未遂罪，均累
犯，各處有期徒刑陸月，如易科罰金，均以新臺幣壹仟元折算壹
日。扣案之電工鉗、斜口鉗、十字起子各壹支及手套壹雙均沒收
。
    事  實
一、甲○○前於民國94年間，因施用毒品案件，經本院以94年度
    訴字第444號判處有期徒刑10月確定，入監執行後，於95年2
    月26日縮短刑期執行完畢；丙○○前於95年間，因搶奪案件
    ，經臺灣高等法院臺中分院以95年度上訴字第1159號判決判
    處有期徒刑2年確定，入監執行後，於96年8月23日縮短刑期
    假釋付保護管束，並於96年12月24日保護管束期滿未經撤銷
    而視為執行完畢。詎均仍不知悔改，丙○○於97年4月5日9
    時5分許，騎乘車牌號碼YBX─469號重型機車搭載甲○○，
    行經彰化縣鹿港鎮○○路133號工廠，見工廠倉庫有廢鐵，2
    人遂共同基於意圖為自己不法所有之犯意聯絡，由丙○○在
    該工廠外面把風，甲○○則攜帶其所有客觀上足以對人之生
    命、身體、安全構成威脅、可供兇器使用之電工鉗、斜口鉗
    及十字起子各1支及手套1雙進入工廠，並持前開工具破壞該
    工廠倉庫具有隔絕防閑作用之窗戶（毀損部分未據告訴），
    再以攀爬該工廠倉庫窗戶之方式，踰越安全設備入內著手搜
    尋財物，惟因觸動該處裝設之中興保全系統設備，經該工廠
    倉庫管理人乙○○接獲保全人員通知後報警處理而當場查獲
    ，致未得逞，並扣得甲○○所有供行竊所用及預備供行竊所
    用之電工鉗、斜口鉗、十字起子各1支及手套1雙。
二、案經彰化縣警察局鹿港分局報告臺灣彰化地方法院檢察署檢
    察官偵查起訴。
    理  由
一、本案全部卷證所涵括之供述證據及非供述證據，公訴人及被
    告甲○○、丙○○就以下全部證據之證據能力均不予爭執，
    亦未於言詞辯論終結前聲明異議，本院審酌該等供述證據及
    非供述證據作成時之情況，並無不適當之情事，應均具有證
    據能力，合先敘明。
二、訊據被告甲○○固坦承其有於上開時、地，攜帶其所有之電
    工鉗、斜口鉗、十字起子各1支及手套1雙，踰越上開工廠窗
    戶著手竊取其所見之廢鐵而未得逞之事實不諱，惟辯稱：伊
    並未破壞倉庫之窗戶，僅以手打開云云；被告丙○○固坦承
    有與被告甲○○至上址工廠，並於被告甲○○進入工廠後在
    外面等候，惟矢口否認有何竊盜犯行，辯稱：被告甲○○僅
    要其在外面等一下，其不知被告甲○○進入工廠做何事，亦
    未看到被告甲○○有攜帶上開工具云云。經查，上開事實，
    業據被告甲○○於警詢中供稱：其於97年4月5日9時5分許，
    搭乘被告丙○○所駕騎之車號YBX-469號重型機車前往上開
    工廠倉庫，擬竊取值錢鐵器物品，其攜帶其所有扣案之電工
    鉗、斜口鉗、十字起子各1支及手套1雙進入工廠，並打開倉
    庫窗戶入內竊取，被告丙○○在外面擔任把風工作，惟尚未
    得手即為警查獲等語在卷，核與被告丙○○於警詢時自承：
    其於上開時、地替其朋友即被告甲○○把風，由被告甲○○
    進入上址工廠內破壞窗戶，侵入倉庫擬竊取鐵架等值錢財物
    ，尚未得手即為警查獲等語相符，並經證人乙○○於警詢時
    證稱：其管理之倉庫遭人入侵破壞窗戶，因而驚動保全系統
    ，其於97年4月5日9時30分許接獲保全人員通知而報案，因
    警方及時趕到現場查獲2名嫌犯，故並無財物損失等語明確
    ，復有查獲照片8張附卷可參，另有電工鉗、斜口鉗、十字
    起子各1支及手套1雙扣案可佐，且被告甲○○、丙○○均未
    爭執警詢自白之任意性，足徵被告2人於警詢時之任意性自
    白應與事實相符而可採。被告甲○○雖於本院審理時辯稱並
    未破壞窗戶云云，惟上址工廠倉庫之窗戶遭破壞，業據證人
    乙○○證述屬實，復有卷附現場照片可考，是被告甲○○之
    上開辯稱，自不足採。另被告丙○○雖以前揭情詞置辯，被
    告甲○○於本院審理時亦附和被告丙○○所辯，證稱：被告
    丙○○不知伊進入上開工廠要行竊，並非在外把風等語，惟
    被告丙○○於警詢時已敘明犯案之經過，業如前述，苟非確
    有其事，常人在出於自由意志之情況下，應不至供述對自己
    不利之情事，是其事後翻異前供，已難遽採，又衡諸證人甲○○於本院審理時尚證陳：案發當日被告丙○○騎機車搭戴
    伊行經上址工廠，看見該處有廢鐵，伊叫被告丙○○等一下
    ，並向被告丙○○表示伊馬上出來，裡面有一些廢鐵伊進去
    看看等語在卷，觀諸被告甲○○證述上址工廠大門旁邊有圍
    牆，兩側以鐵絲網圍住等語在卷，並有被告甲○○當庭繪製
    之草圖附卷可參，益徵該工廠客觀上顯非無人管領之處所，
    且經與被告甲○○證述有向被告丙○○稱：「裡面有一些廢
    鐵，我進去看看」等語互核，則已成年且具有一般正常智識
    經驗之被告丙○○，見被告甲○○獨自下車，擅自進入上址
    工廠內，復表示欲拿取顯具相當價值之鐵製物品，對被告甲○○係為竊盜犯行，焉有不知之理。另被告甲○○復證稱：
    廢鐵不能用機車載運，需要汽車才能載等語在卷，惟倘若被
    告丙○○無意參與行竊，且被告甲○○欲行竊之物復無法以
    機車載運，衡之常情，被告甲○○大可任令被告丙○○自行
    騎車離去，豈會要求被告丙○○在外等候，而徒增曝露犯行
    之風險，況如依被告甲○○所稱，其竊得之物無法以機車搬
    運，其又何需在並無汽車供搬運贓物之情況下，貿然入內行
    竊？顯見證人即被告甲○○在本院審理時之證述，與常理有
    違，實係為迴護被告丙○○之詞，委無足採，自難作為有利
    被告丙○○認定之憑據，而應以被告甲○○先前在案發時較
    少權衡利害得失或受他人干預之警詢供述為可採。準此，被
    告丙○○應被告甲○○之要求在外等待，顯係與被告甲○○
    共同基於犯意聯絡，而於被告甲○○下車行竊之際，在機車
    上把風接應，以利被告遂其竊盜之犯行，已屬灼然，另被告
    甲○○於案發當時攜帶之電鉗、斜口鉗、十字起子等工具，
    均插在繫於其腰部之工具袋，其當時雖有穿外套，但並未拉
    拉鍊乙節，業據被告甲○○供陳在卷，況被告丙○○係騎乘
    機車搭載被告甲○○至上址工廠，則被告丙○○對於被告甲○○有攜帶上開工具，尚難諉為不知，併此敘明。綜上，被
    告2人前開辯解，顯均係事後避就卸責之詞，要非可採。本
    件事證明確，被告2人之犯行均堪認定，應予依法論科。
三、按窗戶具有防閑之效用，為安全設備。次按刑法上所謂兇器
    ，其種類並無限制，凡客觀上對於人之生命、身體、安全構
    成威脅，具有危險性之兇器均屬之，且祇須行竊時攜帶此種
    具有危險性之兇器為已足，並不以攜帶之初有行兇之意圖為
    必要（最高法院79年臺上字第5253號判例參照）。且按扳手
    、鉗子、起子等物，客觀上均足對人之生命、身體、安全構
    成威脅應認為行兇器具，持以行竊應成立加重竊盜罪（最高
    法院76年度臺上字第3929號判決參照）。查扣案之電工鉗、
    斜口鉗、十字起子各1支，均係金屬材質，質地堅硬，在客
    觀上已足以對人之生命、身體安全構成威脅而具有危險性，
    業據本院調取該等扣案物品勘驗屬實，應均屬兇器無訛。再
    按把風行為，在排除犯罪障礙，助成犯罪之實現，在合同意
    思範圍內分擔犯罪行為之一部，故亦係共同正犯（最高法院
    92年臺上字第2770號判決參照）。是核被告甲○○、丙○○
    所為，均係犯刑法第321條第2項、第1項第2款、第3款之攜
    帶兇器毀越安全設備竊盜未遂罪。被告甲○○、丙○○就上
    開竊盜犯行，有犯意聯絡及行為分擔，為共同正犯。被告2
    人已著手於竊盜犯行之實施，惟未生竊得財物之犯罪結果，
    屬未遂犯，爰均依刑法第25條第2項規定，按既遂犯之刑減
    輕之。被告2人分別有如事實欄所述前科及執行紀錄，有臺
    灣彰化地方法院檢察署刑案資料查註紀錄表、臺灣高等法院
    被告前案紀錄表各2份在卷可考，渠等於5年以內故意再犯本
    件有期徒刑以上之罪，均為累犯，應各依刑法第47條第1項
    之規定，加重其刑，並皆依法先加後減之。爰審酌被告2人
    素行不佳，猶未思改過遷善，不思循正途以獲取個人所需，
    竟圖以行竊手段，貪圖不勞而獲之非法利益，惟衡酌渠等行
    竊尚未得手，犯罪所生之損害非鉅，兼衡渠等之犯罪動機、
    目的、手段及犯後態度等一切情狀，各量處如主文所示之刑
    ，並均諭知易科罰金之折算標準，以示懲儆。扣案之電工鉗
    、斜口鉗、十字起子各1支及手套1雙，為被告甲○○所有供
    行竊或預備供行竊所用之物，業經被告甲○○供明在卷，爰
    均依刑法第38條第1項第2款規定宣告沒收之。
據上論斷，應依刑事訴訟法第299條第1項前段，刑法第28條、第
321條第1項第2款、第3款、第2項、第25條第2項、第47條第1項
、第38條第1項第2款，判決如主文。
本案經檢察官莊佳瑋到庭執行職務。
中    華    民    國    97    年    7     月    9    日
                  刑事第二庭      審判長法官  石馨文
                                  法      官  黃齡玉
                                  法      官  尚安雅
以上正本證明與原本無異。
如不服本判決，應於判決送達後10日內，向本院提出上訴書狀，
上訴書狀應「敘述具體上訴理由」，並按他造當事人之人數附繕
本。「切勿逕送上級法院」。
告訴人或被害人對於判決如有不服具備理由請求檢察官上訴者，
其上訴期間之計算係以檢察官收受判決正本之日期為準。
中    華    民    國    97    年    7     月    14    日
                                  書  記  官  陳文俊
附錄本案論罪科刑法條全文：
中華民國刑法第321條
（加重竊盜罪）
犯竊盜罪而有左列情形之一者，處六月以上、五年以下有期徒刑
：
一、於夜間侵入住宅或有人居住之建築物、船艦或隱匿其內而犯
    之者。
二、毀越門扇、牆垣或其他安全設備而犯之者。
三、攜帶兇器而犯之者。
四、結夥三人以上而犯之者。
五、乘火災、水災或其他災害之際而犯之者。
六、在車站或埠頭而犯之者。
前項之未遂犯罰之。


司法院資訊處製作；財團法人民間司法改革基金會備份。
